# 一个还是两个单项履约义务？

提问人：gtq 时间：2021-04-24 08:05:05
中审众环研究问题2-1-51，对于“买一赠一”、“买大赠小”等促销活动而言，“销售商品”和“赠送商品”都是合同中的承诺，......两者之间具有高度关联性，即：从合同承诺层面，这两个承诺不可明确区分。据此，该合同中“销售商品”和“赠送商品”为一个单项履约义务。
中审众环研究问题2-1-52，“充值赠品的相关会计处理”中，提供价值5,000元的商品以及价值 700 元的自行车（这两者构成两个单项履约义务）
如果运用2-1-51的分析方法，也能得出2-1-52里面充值和充值赠品是一个单项履约义务的结论。
我想问的是①单项履约义务和履约义务如何区分？②单项履约义务承诺区分里面的高度关联“”怎么区分？感谢陈老师~！

回答人：chenyiwei
“充值赠送自行车”案例中之所以将赠送自行车作为单项履约义务，主要考虑是：（ 1 ）自行车与本企业日常经营的商品差异较大，并无关联；（ 2 ）
在客户充值时，并未明确后续需提供的商品或服务的具体内容，也就是此时尚不存在一项明确的与储值卡消费相关的履约义务。此时应先将已成立的交付赠品自行车的义务作为一项单独的履约义务。